臺灣桃園地方法院刑事判決
                                  110年度審交易字第553號
公  訴  人  臺灣桃園地方檢察署檢察官
被      告  葉永盛


上列被告因公共危險案件，經檢察官提起公訴（110年度偵字第3
7842號），被告就被訴事實為有罪陳述，本院裁定改依簡式審判
程序審理，判決如下：
    主      文
葉永盛駕駛動力交通工具而吐氣所含酒精濃度達每公升零點二五
毫克以上，累犯，處有期徒刑陸月，併科罰金新臺幣貳萬元，有
期徒刑如易科罰金，罰金如易服勞役，均以新臺幣壹仟元折算壹
日。
    事實及理由
一、本件犯罪事實及證據，除證據部分補充「被告葉永盛於本院
    準備程序及審理時之自白」外，其餘均與臺灣桃園地方檢察
    署檢察官起訴書之記載相同，茲引用如附件。
二、新舊法比較：
    按行為後法律有變更者，適用行為時之法律。但行為後之法
    律有利於行為人者，適用最有利於行為人之法律，刑法第2
    條第1項定有明文。經查，被告葉永盛行為後，刑法第185條
    之3第1項之規定業於民國111年1月28日修正公布，並自同月
    30日生效施行，修正前刑法第185條之3第1項規定：「駕駛
    動力交通工具而有下列情形之一者，處2年以下有期徒刑，
    得併科20萬元以下罰金」，修正後則規定：「駕駛動力交通
    工具而有下列情形之一者，處3年以下有期徒刑，得併科30
    萬元以下罰金」，已將法定刑自「2年以下有期徒刑，得併
    科20萬元以下罰金」，提高為「3年以下有期徒刑，得併科3
    0萬元以下罰金」，經比較新、舊法結果，自以修正前之規
    定對被告較為有利，依刑法第2條第1項前段規定，被告本件
    犯行應仍適用行為時即修正前刑法第185條之3第1項規定處
    罰。
三、論罪科刑
（一）核被告所為，係犯修正前刑法第185條之3第1項第1款之駕
      駛動力交通工具而吐氣所含酒精濃度達每公升零點二五毫
      克以上之罪。
（二）被告前因公共危險案件，經本院以107年度壢交簡字第765
      號判決判處有期徒刑6月，併科罰金1萬元確定，有期徒刑
      部分於108年2月13日易科罰金執行完畢，有臺灣高等法院
      被告前案紀錄表在卷可稽，其於5年內故意再犯有期徒刑
      以上之本罪，為累犯。又司法院大法官於108年2月22日就
      累犯規定是否違憲乙事，作成釋字第775號解釋：「有關
      累犯加重本刑部分，不生違反憲法一行為不二罰原則之問
      題。惟其不分情節，基於累犯者有其特別惡性及對刑罰反
      應力薄弱等立法理由，一律加重最低本刑，於不符合刑法
      第59條所定要件之情形下，致生行為人所受之刑罰超過其
      所應負擔罪責之個案，其人身自由因此遭受過苛之侵害部
      分，對人民受憲法第8條保障之人身自由所為限制，不符
      憲法罪刑相當原則，牴觸憲法第23條比例原則。」本院審
      酌被告所犯前案與本案為罪質相同之公共危險案件，被告
      顯未能記取前案科刑之教訓謹慎行事，漠視法紀，其對刑
      罰之反應力薄弱，未因此產生警惕作用，爰參照上開解釋
      意旨，依刑法第47條第1項規定加重其刑。
（三）爰以行為人之責任為基礎，審酌被告明知酒精成分對人之
      意識能力具有不良影響，酒後駕車對一般往來之公眾及駕
      駛人自身皆具有高度危險性，竟枉顧自身及公眾安全而酒
      後駕車，實屬不該；兼衡其吐氣所含酒精濃度為每公升0.
      75毫克，及騎乘電動自行車行駛於市區道路所生之危險，
      又查前因公共危險案件，屢經法院判刑（見卷附臺灣高等
      法院被告前案紀錄表），顯見其未因前案之判刑獲取教訓
      ；併兼衡本案所生危害、被告之智識程度、生活狀況、素
      行及犯後態度等一切情狀，量處如主文所示之刑。
據上論斷，應依刑事訴訟法第273條之1第1項、第299條第1項前
段、第310條之2、第454條第2項（本案採判決精簡原則，僅引述
程序法條），判決如主文。
本案經檢察官賴怡伶到庭執行職務。
中　　華　　民　　國　　111 　年　　3 　　月　　30　　日
                    刑事審查庭    法  官      高上茹
以上正本證明與原本無異。
如不服本判決應於收受判決後20日內向本院提出上訴書狀，並應
敘述具體理由。其未敘述上訴理由者，應於上訴期間屆滿後20日
內向本院補提理由書（均須按他造當事人之人數附繕本）「切勿
逕送上級法院」。
                                  書記官      蔡宛軒
中　　華　　民　　國　　111 　年　　3 　　月　　30　　日
附錄本判決論罪法條全文：
修正前中華民國刑法第185 條之3第1項
駕駛動力交通工具而有下列情形之一者，處2年以下有期徒刑，
得併科20萬元以下罰金：
一、吐氣所含酒精濃度達每公升0.25毫克或血液中酒精濃度達百
    分之0.05以上。
二、有前款以外之其他情事足認服用酒類或其他相類之物，致不
    能安全駕駛。
三、服用毒品、麻醉藥品或其他相類之物，致不能安全駕駛。
附件：
臺灣桃園地方檢察署檢察官起訴書　
                                    110年度偵字第37842號
　　被　　　告　葉永盛　男　50歲（民國00年0月00日生）
　　　　　　　　　　　　住桃園市○○區○○路000巷00弄00
　　　　　　　　　　　　　號
　　　　　　　　　　　　國民身分證統一編號：Z000000000號
上列被告因公共危險案件，業經偵查終結，認應提起公訴，茲將
犯罪事實及證據並所犯法條分敘如下：
　　  　犯罪事實
一、葉永盛前因公共危險案件，經臺灣桃園地方法院以107年度
    壢交簡字第765號判決判處有期徒刑6月確定，於民國108年2
    月13日徒刑易科罰金執行完畢。詎猶不知悔改，自110年9月
    23日上午8時50分許起至同日上午8時51分許止，在桃園市中
    壢區長春路某檳榔攤內飲用保力達藥酒1瓶，明知飲酒後已
    達不得駕駛動力交通工具之程度，竟仍基於酒後駕駛動力交
    通工具之犯意，於同日上午8時51分許，自前開處所騎乘電
    動自行車離去。嗣於同日上午9時47分許，葉永盛行經桃園
    市○○區○○路00號前為警攔檢盤查，並當場測得其吐氣所含酒
    精濃度達每公升0.75毫克。
二、案經桃園市政府警察局中壢分局報告偵辦。
　　　  證據並所犯法條
一、上揭犯罪事實，業據被告葉永盛於警詢及偵訊中坦承不諱，
    復有桃園市政府警察局舉發違反道路交通管理事件通知單及
    酒精測定紀錄表各1紙在卷可稽，足認被告自白與事實相符
    ，是其犯嫌已堪認定。
二、核被告所為，係犯刑法第185條之3第1項第1款之公共危險罪
    嫌。又查被告曾有如犯罪事實欄所載之論罪科刑及執行情形
    ，有刑案資料查註紀錄表1份在卷可稽，其於徒刑執行完畢5
    年內，故意再犯前開有期徒刑以上之罪，為累犯，請參照大
    法官解釋釋字第775號解釋意旨及刑法第47條第1項規定，審
    酌依刑法累犯之規定加重其刑。
三、依刑事訴訟法第251條第1項提起公訴。
    此    致
臺灣桃園地方法院
中　　華　　民　　國　 110　　年　　11　　月　　19　　日
                              檢察官  楊  挺  宏
本件正本證明與原本無異
中　　華　　民　　國　 110　　年　　12　　月　　11　　日
                              書記官  林  敬  展
附錄所犯法條全文：
中華民國刑法第185條之3
駕駛動力交通工具而有下列情形之一者，處 2 年以下有期徒刑
，得併科 20 萬元以下罰金：
一、吐氣所含酒精濃度達每公升零點二五毫克或血液中酒精濃度
    達百分之零點零五以上。
二、有前款以外之其他情事足認服用酒類或其他相類之物，致不
    能安全駕駛。
三、服用毒品、麻醉藥品或其他相類之物，致不能安全駕駛。
因而致人於死者，處 3 年以上 10 年以下有期徒刑；致重傷者
，處 1 年以上 7 年以下有期徒刑。
曾犯本條或陸海空軍刑法第 54 條之罪，經有罪判決確定或經緩
起訴處分確定，於五年內再犯第 1 項之罪因而致人於死者，處
無期徒刑或 5 年以上有期徒刑；致重傷者，處 3 年以上 10 年
以下有期徒刑。